【裁判字號】    98,交聲,875
【裁判日期】    981030
【裁判案由】    聲明異議
【裁判全文】
臺灣臺南地方法院交通事件裁定         98年度交聲字第875號
原處分機關  臺北市交通事件裁決所
異  議  人
即受處分人  甲○○
上列受處分人因違反道路交通管理處罰條例案件，對於臺北市交
通事件裁決所民國98年6月17日所為之裁決處分（處分案號：北
市裁申字第裁22-AM0000000號），聲明異議，本院裁定如下：
    主  文
原處分撤銷。
甲○○不罰。
    理  由
一、原處分意旨略以：異議人即受處分人甲○○（下稱異議人）
    所有之車號BL-8826號自用小客車（下稱系爭車輛），於民
    國（下同）94年5月31日11時6分許，在臺北市○○○路○段
    路段，於禁止臨時停車處所違規停車，經臺北市政府警察局
    交通警察大隊（下稱舉發機關）予以製單舉發，嗣經原處分
    機關即臺北市交通事件裁決所，認異議人違規事實明確，乃
    依道路交通管理處罰條例第56條第1項第1款規定，裁處異議
    人罰鍰新臺幣（下同）900元等語。
二、聲明異議意旨略以：異議人並非系爭車輛之所有權人，該車
    之所有權人係兆輝公司，其亦非該車駕駛人，駕駛人係第三
    人吳紹斌，原處分機關誤將異議人當作裁決之裁罰對象；另
    原處分機關曾就系爭車輛違規案件裁處異議人，經異議人向
    鈞院提出聲明異議案，經鈞院以97年度交聲字第555、556、
    557、559、560、562、568號交通裁定，撤銷原處分撤銷並
    不罰異議人等語，為此聲明異議，請求撤銷原處分。
三、按汽車不得於禁止臨時停車處所停車，如有違反，處汽車駕
    駛人新臺幣600元以上1,200元以下罰鍰，道路交通管理處罰
    條例第56條第1項第1款定有明文。
四、經查：
  (一)舉發機關以異議人為系爭車輛所有人，並於94年5月31日11
    時6分許，在臺北市○○○路○段路段之禁止臨時停車處所違
    規停車，而製單舉發，嗣經原處分機關裁處異議人罰鍰1200
    元之事實，有原處分機關北市裁申字第裁22-AM0000000號違
    反道路交通管理事件裁決書及舉發機關北市警交大字第AM00
    00000號舉發通知書在卷可考，本院復依職權調閱本院97年
    度交聲字第557號卷核閱屬實。
  (二)然系爭車輛登記之所有權人係「兆輝股份有限公司」，有移
    送機關檢送車籍資料1份附卷可參，並非異議人，因此，異
    議人抗辯稱其非車主，並非無據。次按交通部路政司72 年6
    月14日路台（72）監字第04641號函第33次公路監理業務座
    談會議紀錄，商定事項第12項「高雄市監理處提：
    汽車買賣，買方拒不辦過戶，賣方持已送達之郵局存證信函
    申辦不過戶註銷，應可比照公示催告，逾1星期後准予辦理
    拒不過戶註銷，同意辦理。」。準此，倘兆輝公司已出賣系
    爭車輛予異議人，自應提出已送達買方即異議人之郵局存證
    信函，證明確有買賣汽車、而買方不願配合辦理汽車過戶之
    登記事宜後，始可比照公示催告，由賣方片面辦理拒不過戶
    註銷牌照登記，然遍查全卷兆輝公司並未提出此項證明，因
    此移送機關僅憑兆輝公司所提出載明之登報證明，即准許兆
    輝公司辦理拒不過戶註銷牌照登記，自嫌率斷。兆輝公司既
    無法提出系爭車輛之所有權已移轉予異議人，並為交付之證
    明文件，實難僅憑該公司於報紙上刊登：「車號BL-8826於
    80年11月26日已歸甲○○君所有，至今尚未辦理過戶，請於
    7日內前來辦理過戶，否則本公司逕至監理單位辦理拒不過
    戶註銷牌照登記。」等語之登報資料，即認異議人為系爭車
    輛之使用人及所有權人。
五、綜上所述，本件裁決處分有前述之違法情形，因此，異議人
    提起本件異議為有理由，本院自應將原處分予撤銷，並另為
    異議人如主文第2項所示之不罰諭知，以資適法。
六、據上論斷，應依道路交通管理處罰條例第87條第2項、道路
    交通案件處理辦法第20條前段，裁定如主文。
中    華    民    國    98    年    10    月    30     日
                  交通法庭   法  官  廖建彥
以上正本證明與原本無異。
如不服本裁定應於送達後5日內向本院提出抗告狀（應附繕本）
。
                             書記官  吳揆滿
中    華    民    國    98    年    10    月    30     日


司法院資訊處製作；財團法人民間司法改革基金會備份。
